【裁判字號】    92,易,666
【裁判日期】    920828
【裁判案由】    傷害
【裁判全文】
臺灣彰化地方法院刑事判決                          九十二年度易字第六六六號
    公  訴  人  臺灣彰化地方法院檢察署檢察官
    被      告  甲○○
右列被告因傷害案件，經檢察官提起公訴（九十二年度偵字第三五號），本院判決如
左：
    主      文
甲○○傷害人之身體，處有期徒刑陸月，如易科罰金，以佰元折算壹日。
扣案之瑞士刀壹把沒收。
    事      實
一、緣於民國九十一年十二月十六日下午六時四十分許，在彰化縣彰化市磚瑤里磚瑤
    莊一號前，甲○○所飼養之小犬攻擊路人辛○，甲○○並未制止，引起己○○、
    乙○○、庚○○及丁○○等人之不滿，遂與甲○○發生口角爭執，己○○則動手
    掌摑甲○○臉頰乙下（此部分甲○○未提出告訴），甲○○竟基於傷害犯意，欲
    向己○○反擊，為另一名在現場之姓名、年籍不詳者勸阻，隨即遭乙○○徒手打
    甲○○頭部，再打臉部（此部分甲○○未提出告訴），造成甲○○所戴之近視眼
    鏡掉落，乃從口袋內拿出其所有之瑞士刀乙把，向己○○、乙○○、庚○○及丁○○等人攻擊，造成丁○○受有左側胸壁穿剌傷等傷害，己○○受有背部開放性
    傷口，乙○○受有背部開放性傷口，庚○○受有多處上肢開放性傷口等傷害（己○○、乙○○及庚○○業於偵查中撤回告訴，檢察官另為不起訴處分），員警據
    報乃前往現場，並扣得瑞士刀乙把。
二、案經丁○○之妻戊○○訴由彰化縣警察局彰化分局報請臺灣彰化地方法院檢察署
    檢察官偵查起訴。
    理      由
一、訊據被告甲○○對於右揭時、地，其持瑞士刀攻擊被害人丁○○，造成丁○○受
    有左側胸壁穿剌傷等事實供認不諱，惟矢口否認有上揭犯行而辯稱：當天因為丁○○四人在打伊，基於防衛才取出小刀揮劃云云。經查，
（一）被告於右揭時、地，其持瑞士刀攻擊被害人丁○○，造成丁○○受有左側胸壁
      穿剌傷等事實，業經被告及被害人丁○○於偵查及本院審理中供述甚詳，復有
      被害人丁○○之診斷證明書一份及扣案瑞士刀乙把可資佐證，故被告持刀傷害
      丁○○之身體乙節應可認定。
（二）被害人丁○○於偵查及本院審理中均指述案發當時，伊只是走過去，前後約五
      秒鐘之時間，即遭劃傷倒地，其並未動手毆打被告等語，而證人辛○及丙○○
      亦證述未看到他們（指丁○○等）打架等語，證人乙○○於警詢中亦陳述己○○遭人毆打，被害人丁○○出手幫忙，庚○○也站旁邊，甲○○手不斷亂揮，
      然後丁○○、庚○○、己○○相繼受傷，其亦因勸架而遭殺傷等情，另於本院
      審理中證述：「我是看丁○○被刺一刀之後才拿拖把把柄出來，前後不到三十
      秒的時間，四個人都已經被殺到。我並沒有拿拖把打人，我有拿拖把，但是沒
      有打人。我也確實沒有打被告，‧‧‧。我自己也是到醫院之後才發現我受傷
      。」等語（見本院九十二年七月二十四日訊問筆錄）。故被害人丁○○及證人
      辛○、丙○○、乙○○之陳述內容互核亦屬相符，被害人丁○○之指述應堪採
      信，被告甲○○持刀攻擊被害人丁○○，顯非本於正當防衛而係以傷害犯意行
      之甚明，綜上所述，被告所辯，顯係事後卸責之詞，不足採信，被告傷害犯行
      應堪認定。
二、核被告甲○○所為，係犯刑法第二百七十七條第一項之傷害罪。爰審酌被告犯罪
    之動機、所受之刺激、手段、品行、智識程度、對於被害人丁○○所生之危害暨
    犯後態度等一切情狀，量處如主文所示之刑，並諭知易科罰金折算標準。至於扣
    案之瑞士刀一把，為被告所有供犯罪所用之物，且屬被告所有，依法宣告沒收。
據上論斷，應依刑事訴訟法第二百九十九條第一項前段，刑法第二百七十七條第一項
、第四十一條第一項前段、第三十八條第一項第二款，罰金罰鍰提高標準條例第一條
前段、第二條，判決如主文。
本案經檢察官郭銘禮到庭執行職務。
中      華      民      國    九十二    年      八      月    二十八    日
                                    臺灣彰化地方法院刑事第二庭
                                        法      官  李  水  源
右正本證明與原本無異。
如不服本判決應於判決送達後十日內向本院提出上訴狀( 須附繕本 )。
                                        法院書記官  廖  建  興
中      華      民      國    九十二    年      九      月      四      日
附錄本案論罪科刑法條全文
刑法第二百七十七條
 (普通傷害罪)
傷害人之身體或健康者，處三年以下有期徒刑、拘役或一千元以下罰金。
犯前項之罪因而致人於死者，處無期徒刑或七年以上有期徒刑；致重傷者，處三年以
上十年以下有期徒刑。


司法院資訊處製作；財團法人民間司法改革基金會備份。
